最　高　行　政　法　院　裁　定
　　　　　　　　　　　　　　　　　　 96年度裁字第00400號
上　訴　人　 甲○○○○○○○○○
被 上訴 人　 財政部臺灣省北區國稅局
代　表　人　 乙○○
上列當事人間因所得稅法事件，上訴人對於中華民國94年12月5
日臺北高等行政法院94年度簡字第499號判決，提起上訴。本院
裁定如下：
    主　文
上訴駁回。
上訴審訴訟費用由上訴人負擔。
    理　由
一、按對於適用簡易程序之裁判提起上訴或抗告，須經最高行政
    法院許可，且該許可以訴訟事件所涉及之法律見解具有原則
    性者為限，行政訴訟法第235條定有明文。又所謂訴訟事件
    涉及之法律見解具有原則性，係指該事件所涉及之法律問題
    意義重大，而有加以闡釋之必要情形而言，如對於行政命令
    是否牴觸法律所為之判斷，或就同類事件所表示之法律見解
    與其他高等行政法院或本院所表示之見解互相牴觸，有由本
    院統一法律上意見或確認其意見之必要情形屬之。
二、本件上訴人因於民國（下同）92年度給付訴外人謝林阿葉未
    達起扣點之租金所得計新臺幣（下同）24萬元，上訴人未依
    行為時所得稅法第89條第3項規定，於次年1月底前申報免扣
    繳憑單，案經被上訴人所屬桃園縣分局查獲，移經被上訴人
    審理，以上訴人未依限申報免扣繳憑單，違章事證明確，依
    行為時所得稅法第111條第2項及罰金罰鍰提高標準條例規定
    ，處以罰鍰7,500元。上訴人不服，循序提起行政訴訟，經
    原審以：上訴人於92年間給付訴外人謝林阿葉租金24萬元，
    雖未達起扣點，惟未於次年1月底前依規定申報免扣繳憑單
    ，經被上訴人通知後始於期限內補報，有卷附之各類所得資
    料申報書及承諾書附原處分卷可稽，是被上訴人依行為時所
    得稅法第111條第2項、罰金罰鍰提高標準條例規定，處上訴
    人7,500元之罰鍰，洵屬有據。另上訴人未依限申報，亦未
    能舉證證明其行為無過失，是自仍應受罰。從而，原處分並
    無違誤，訴願決定予以維持亦無不合，而為駁回上訴人在原
    審之訴之判決。
三、本件上訴意旨略以：所得稅法第89條第3項係因國民應於次
    年1月底前申報所得稅而設，後來綜合所得稅改為次年3月底
    前申報，復改為次年5月底前申報，惟該法令並未因此修正
    ，是產生本件之情形，實係不教而罰，對於上訴人並不公平
    云云。
四、本院按：「公私機關、團體、學校、事業或執行業務者每年
    所給付依前條規定應扣繳稅款之所得，及第14條第1項第10
    類之其他所得，因未達起扣點，或因不屬本法規定之扣繳範
    圍，而未經扣繳稅款者，應於每年1月底前，將受領人姓名
    、住址、國民身分證統一編號及全年給付金額等，依規定格
    式，列單申報主管稽徵機關；並應於2月10日前，將免扣繳
    憑單填發納稅義務人。」「．．．私人團體或事業，違反第
    89條第3項之規定，未依限填報或未據實申報或未依限填發
    免扣繳憑單者，處該團體或事業1千5百元之罰鍰，並通知限
    期補報或填發；．．．。」分別為行為時所得稅法第89條第
    3項及第111條第2項所明定。查上述所得稅法第89條第3項規
    定之目的，即為「明定申報資料時限及免扣繳憑單填發之期
    限，以便利納稅義務人及時辦理申報並避免徵納雙方之困擾
    。」換言之，本條項是針對免扣繳憑單之申報及填發期限所
    為之規範，核與所得稅法第71條所規範綜合所得稅之結算申
    報期間無涉。經查：本件原審判決係因認上訴人未依行為時
    所得稅法第89條第3項規定之期限申報免扣繳憑單，違章事
    證明確，並上訴人亦有過失，而維持被上訴人依行為時所得
    稅法第111條第2項及罰金罰鍰提高標準條例規定處以罰鍰7,
    500元之處分。關於免扣繳憑單申報之期限，既經上述行為
    時所得稅法第89條第3項規定甚明，並此期限亦與上訴人所
    稱之綜合所得稅結算申報期間無涉；況義務人是否違反其注
    意義務，而有過失，亦屬事實認定問題；故上訴意旨所指摘
    者，並無所涉及之法律問題意義重大，有由本院加以闡釋必
    要之情形；從而，本件上訴意旨所指摘者，因無涉及法律見
    解之原則性，揆諸首開說明，上訴人之上訴，不應許可，其
    上訴難謂合法，應予駁回。
五、依行政訴訟法第249條第1項前段、第104條、民事訴訟法第
    95條、第78條，裁定如主文。
中　　華　　民　　國　　96　　年　　2　　 月　　14　　日
                  第二庭審判長法  官　高　啟　燦
                              法  官  黃　璽　君
                              法  官　廖　宏　明
                              法  官　楊　惠　欽
                              法  官　林　樹　埔
以  上  正  本  證  明  與  原  本  無  異
中　　華　　民　　國　　96　　年　　2　　 月　　14　　日
　　　　　　　　　　　　　　　書記官　張　雅　琴
